

Contactos

- (+351) 911074357
- (in) /danielsbarbara
- /danielsbarbara
- Cascais, Lisboa, Portugal

Soft Skills

- Trabalho em equipa
- Gestão de tempo
- Organização
- Resiliência
- Motivação para aprender

Hard Skills

- JavaScript (ES6)
- HTML
- CSS
- React
- Mongo DB
- Figma

Idiomas

Português

Nativo

Inglês

• B1

Daniel Bárbara

Junior Full Stack Developer

Tenho 29 anos. Sou formado em mecatrónica automóvel, área onde exerci durante 9 anos. Neste período desenvolvi competências como trabalho em equipa, gestão de tempo, organização e resiliência.

Atualmente, decidi embarcar numa empolgante jornada no mundo da programação, e frequentar o Bootcamp do Bytes4Future. Penso que o meu entusiasmo pela área tecnológica e a minha determinação para enfrentar desafios serão uma mais valia neste novo início de carreira.

Estou ansioso para aplicar as minhas competências em um ambiente profissional que me permita crescer e contribuir para o sucesso da equipa e empresa.

Formação Académica

O 2023

Bytes4Future

Bootcamp de Programação

A desenvolver competências para ser Full Stack Devoloper

- Frontend: HTML, CSS e JavaScript + React
- Backend: APIs Rest com ExpressJS, MongoDB e JavaScript + NodeJS
- UX/UI Design

2011 - 2014

DUAL

Técnico de Mecatrónica Automóvel

Experiência Profissional

2019-2023

Santogal - BMW/ Mini

Técnico de Mecânica Automóvel

Responsável por manutenção e reparação em variados sistemas do automóvel.

0 2014 - 2019

C. Santos VP - Mercedes-Benz

Técnico de Mecânica Automóvel

Responsável por manutenção e reparação do automóvel.